臺灣板橋地方法院刑事判決　　　　　　100年度易緝字第127號
　　　　　　　　　　　　　　　　　　100年度易緝字第128號
公　訴　人　臺灣板橋地方法院檢察署檢察官
被　　　告　林家鈺
上列被告因違反毒品危害防制條例案件，經檢察官提起公訴（99
年度毒偵字第7655號、100 年度毒偵字第1094號），本院合併審
理，並裁定改依簡式審判程序，判決如下：
    主  文
林家鈺施用第二級毒品，累犯，處有期徒刑柒月；又施用第二級
毒品，累犯，處有期徒刑柒月，扣案之夾鏈袋壹個及吸食器壹組
，均沒收。應執行有期徒刑壹年，扣案之夾鏈袋壹個及吸食器壹
組，均沒收
    事  實
一、林家鈺前因施用毒品案件，於民國90年間經臺灣士林地方法
    院以90年度毒聲字第765 號裁定送觀察、勒戒後，認無繼續
    施用傾向，於91年8 月27日執行完畢釋放，另由臺灣士林地
    方法院檢察署檢察官以91年度毒偵緝字第130 號為不起訴處
    分確定。於94年間再因施用毒品案件，經同法院以94年度士
    簡字第782 號判決判處有期徒刑3 月確定。於96年間又因施
    用毒品案件，經本院以(一)96年度簡字第8254號判決判處有期
    徒刑6 月確定；於97年間再因施用毒品案件，經臺灣臺北地
    方法院以(二)97年度易字第2049號判決判處有期徒刑7 月確定
    ，上開2 罪接續執行，嗣於98年6 月25日縮刑期滿執行完畢
    。詎其仍不知悛悔，於前開觀察勒戒執行完畢釋放後5 年內
    ，屢犯施用毒品罪，於94、96年間分別經法院以前揭判決判
    處有罪確定後，明知甲基安非他命係屬毒品危害防制條例第
    2 條第2 項第2 款所定之第二級毒品，不得持有、施用，竟
    分別基於施用第二級毒品甲基安非他命之犯意，為下列之行
    為：
  (一)於99年9 月28日某時許，在新北市○○區○○街55號之友人
    住處內，將毒品甲基安非他命置入玻璃球吸食器內燒烤後吸
    食煙氣之方式，施用毒品甲基安非他命1 次。嗣於同日0 時
    50分許，為警在同上址處所內查獲，復經其同意採集尿液送
    驗後，檢驗結果呈甲基安非他命之陽性反應，而查悉上情。
  (二)於100 年1 月24日2 時許，在新北市○○區○○路736 巷11
    號609 室居所內，將毒品甲基安非他命置入玻璃球吸食器內
    燒烤後吸食煙氣之方式，施用毒品甲基安非他命1 次。嗣於
    同年月26日16時許，為警在同上址居所內查獲，並扣得其所
    有供施用甲基安非他命毒品使用之夾鏈袋1 個、吸食器1組
    等物，復經其同意採集尿液送驗後，檢驗結果呈甲基安非他
    命之陽性反應，而查悉上情。
二、案經新北市政府警察局三重分局、新莊分局移送臺灣板橋地
    方法院檢察署檢察官偵查起訴。
    理  由
一、查被告林家鈺所犯並非死刑、無期徒刑、最輕本刑為三年以
    上有期徒刑之罪或高等法院管轄第一審案件，而其於準備程
    序進行中，被告先就被訴事實為有罪之陳述，經法官告知簡
    式審判程序之旨，並聽取公訴人及被告之意見後，本院認適
    宜改依簡式審判程序進行，爰裁定進行簡式審判程序，合先
    敘明。
二、上揭事實，業據被告於審理時坦承不諱，且被告為警查獲後
    所採集之尿液，經送台灣檢驗科技股份有限公司檢驗結果，
    確呈甲基安非他命陽性反應，有該公司2010年10月15日濫用
    藥物檢驗報告（檢體編號：C0000000號）、2011年2 月15日
    濫用藥物檢驗報告（檢體編號：D0000000號）、新北市政府
    警察局三重分局查獲毒品案件被移送者姓名、代碼對照表、
    新北市政府警察局新莊分局偵辦毒品案被移送者姓名及代碼
    對照表等各1 紙在卷可參；另有夾鏈袋1 個及吸食器1 組等
    物扣案可資佐證。足徵被告之自白與事實相符，堪以採信。
    是本案事證明確，被告於前開時地施用第二級毒品甲基安非
    他命之犯行，洵堪認定。
三、按毒品危害防制條例前於92年7 月9 日修正公布，自93 年1
    月9 日施行，觀之該條例第20條、第23條之立法理由，修正
    後毒品危害防制條例就施用毒品者，只於「初犯」及「5 年
    後再犯」二種情形，有其追訴條件之限制，即須於初犯經觀
    察、勒戒或強制戒治釋放後，5 年內均無施用毒品之行為，
    始能認其前所實施之觀察、勒戒或強制戒治已足遮斷毒癮，
    而得於5 年後再犯時，再予適用初犯之規定，重行觀察、勒
    戒等程序。倘5 年內已經再犯，被依法追訴處罰，縱其第3
    次（或第3 次以上）施用毒品之時間在初犯釋放5 年以後，
    即與「5 年後再犯」之情形有別，且因已於「5 年內再犯」
    ，顯見其再犯率甚高，原實施觀察、勒戒或強制戒治，已無
    法收其實效，而無5 年戒斷期之存在，自無再經觀察、勒戒
    及強制戒治之必要，應得逕行追訴處罰（最高法院95年5 月
    9 日95年度第7 次刑事庭會議決議參照）。經查：本件被告
    因施用毒品案件，於90年間經臺灣士林地方法院以90年度毒
    聲字第765 號裁定送觀察、勒戒後，認無繼續施用傾向，於
    91年8 月27日執行完畢釋放，另由臺灣士林地方法院檢察署
    檢察官以91年度毒偵緝字第130 號為不起訴處分確定。於94
    年間再因施用毒品案件，經同法院以94年度士簡字第782 號
    判決判處有期徒刑3 月確定等情，有臺灣高等法院被告前案
    紀錄表1 份在卷可憑，是依上開說明，被告於前述觀察勒戒
    執行完畢釋放後5 年內，屢犯施用毒品罪，經法院以前揭判
    決判處有罪確定後，復犯本件施用毒品之犯行，本件犯行距
    前揭觀察勒戒執行完畢釋放後雖逾5 年，惟核與毒品危害防
    制條例第20條第3 項所定「5 年後再犯」之立法意旨不符，
    揆諸上開說明，仍應予追訴、處罰。
四、核被告所為2 次施用第二級毒品甲基安非他命之行為，均係
    犯毒品危害防制條例第10條第2 項施用第二級毒品甲基安非
    他命罪。其各次施用毒品前持有毒品甲基安非他命之低度行
    為，均為施用甲基安非他命之高度行為所吸收，不另論罪。
    再被告有事實欄所載之前科紀錄，於98年6 月25日縮刑期滿
    執行完畢，此有前開被告前案紀錄表在卷可考，其於有期徒
    刑之刑執行完畢後，5 年內故意再犯本件有期徒刑以上之2
    罪，為累犯，應依刑法第47條第1 項之規定，均加重其刑。
    爰審酌被告雖經觀察勒戒，卻仍未能斷戒施用毒品惡習，屢
    犯施用毒品之罪，顯見其戒治意志不堅，缺乏戒絕毒癮之動
    機，本應從重量刑以收刑罰教化之效，惟念其犯後坦承犯行
    ，態度良好，及施用毒品乃戕害自身健康，尚未直接危害他
    人等一切情狀，各量處如主文所示之刑，並定應執行刑，以
    資懲儆。又扣案之夾鏈袋（起訴書原載為殘渣袋）1 個及吸
    食器1 組等物，均為被告所有、供其施用甲基安非他命毒品
    使用之物，業據被告於本院審理中供認無訛，爰均依同法第
    38條第1 項第2 款宣告沒收。
據上論斷，應依刑事訴訟法第273 條之1 第1 項、第299 條第1
項前段，毒品危害防制條例第10條第2 項，刑法第11條前段、第
47條第1 項、第51條第5款、第38條第1項第2款，判決如主文。
本案經檢察官吳孟竹到庭執行職務。
中    華    民    國  100     年    12    月    27    日
                  刑事第五庭  法  官  鄭凱文
以上正本證明與原本無異。
如不服本判決應於收受本判決後10日內向本院提出上訴書狀，並
應敘述具體理由，如未敘述上訴理由者，應於上訴期間屆滿後20
日內補提理由書狀於本院（均須按他造當事人之人數附繕本）「
切勿逕送上級法院」。
                              書記官  陳筱惠
中    華    民    國  100     年    12    月    27    日
附錄本案論罪法條：
毒品危害防制條例第10條：
施用第一級毒品者，處6 月以上5 年以下有期徒刑。
施用第二級毒品者，處3 年以下有期徒刑。